【裁判字號】    91,訴,854
【裁判日期】    920313
【裁判案由】    妨害自由
【裁判全文】
臺灣板橋地方法院刑事判決                          九十一年度訴字第八五四號
    公  訴  人  臺灣板橋地方法院檢察署檢察官
    被      告  辛○○
    選任辯護人  田振慶律師
                陳芬芬律師
右列被告因妨害自由案件，經檢察官提起公訴（九十一年度偵字第五七一二號），本
院判決如左：
    主  文
辛○○以其他非法方法，剝奪人之行動自由，處有期徒刑捌月。
    事  實
一、辛○○與戊○○同為印尼籍人，戊○○係於民國九十年十月二十五日始自印尼入
    境臺灣，與其台灣籍夫婿庚○○同住在其新竹縣湖口鄉○○路○段九五０巷四一
    弄九號，辛○○明知戊○○初來臺灣，並不懂中文及本國語言，尚無法清楚辨識
    地理位置，竟以剝奪人行動自由之意思，於九十一年一月十一日，由不詳姓名之
    人駕車共同前往戊○○上開住處，佯稱要邀約戊○○出遊，戊○○不疑有它遂答
    應隨同乘車出遊，辛○○即利用戊○○被載走後不知自己身處何處無法自行離開
    之方式，剝奪戊○○之行動自由，將戊○○帶在其身旁，而於其為本國男子媒介
    與印尼女子婚姻時，要求戊○○佯裝未婚之印尼女子到場與本國男子交誼相親，
    而先後將戊○○帶至嘉義縣、彰化縣等處，不讓戊○○返回夫家。迄至九十一年
    一月二十七日下午五時三十分許，辛○○正欲帶戊○○回其台北縣樹林市○○街
    六二巷三弄十六號五樓住處，適為戊○○之夫庚○○經幾番打聽下得悉辛○○住
    處，由親友陪同一起前往找尋戊○○下落時，在台北縣樹林市○○街六十二巷口
    ，巧遇辛○○及戊○○與另一名姓名不詳男子同行，該名男子見狀即逃離現場，
    經戊○○被尋獲後泣訴始知上情。
二、案經台北縣政府警察局樹林分局報告台灣新竹地方法院檢察署呈請台灣高等法院
    檢察署檢察長核轉臺灣板橋地方法院檢察署檢察官偵查起訴。
    理  由
一、訊之被告辛○○於本院訊問時固坦承被害人戊○○自九十一年一月十一日起至同
    年月二十七日止均與伊在一起等情屬實，惟矢口否認有何剝奪戊○○行動自由犯
    行，辯稱：「伊於九十一年一月十一日上午係在嘉義友人丁○○家中，接獲戊○○撥打其行動電話，哭訴其與丈夫不和，無法繼續一起生活，已逃離家，四處遊
    蕩並身無分文，要伊前去接應，伊因為戊○○之舅媽，曾答應其父母要照顧戊○○，遂答應戊○○之請求，然因伊彼時人在嘉義，無法接應戊○○，故拜託在台
    中工作之友人己○○，先行接待戊○○，待伊趕到之後，再行打算，而己○○透
    過行動電話與戊○○所搭計程車之司機通話，指示司機將車開至台中工作地點附
    近，己○○代付計程車費後，再以機車將戊○○接回工地休息。戊○○抵達之後
    ，一再催促己○○聯絡伊前來接她，故伊於當日下午偕同友人甲○○、乙○○一
    同駕車到台中接戊○○離去，戊○○見伊後不斷哭泣，並威脅『若要我回去，不
    如去死』，伊擔心戊○○之家人會因戊○○失蹤而焦急，一方面又擔心被害人戊○○所言夫妻不和之事若為屬實，則貿然將強行送回夫家，會讓戊○○遭受不利
    處境，兩相為難，伊只好先購買電話卡請戊○○打電話回印尼報平安，在戊○○
    抵死不肯回夫家之情況下，伊為戊○○免四處遊蕩，恐遭人誘或綁架，只好任
    由戊○○跟著伊到朋友家拜訪，俟被害人戊○○心情平復後，再規勸戊○○返回
    夫家。因此，戊○○乃跟著伊到處遊玩，先後到過嘉義丁○○家中、彰化壬○○
    家中，最後回到伊樹林居所，戊○○有隨伊四處玩十六天，從未向任何人提過要
    回夫家，更未有任何積極逃跑之行動，伊一再規勸戊○○回夫家然戊○○以死相
    脅，伊只好收容戊○○。在伊收容戊○○期間，雖曾接獲洪銀南來電查問戊○○
    下落，然因戊○○在旁強力阻止，加以洪銀南並非戊○○夫家之親戚，伊基於保
    護戊○○之心理，乃無奈謊稱戊○○在友人處，請洪銀南轉告戊○○之夫家不必
    擔心。又伊於收容戊○○期間，對戊○○照顧有加，非但一同出去遊玩，負擔車
    資花費購買衣服予戊○○，戊○○卻於被夫家查獲後，為保自己免於夫家之責難
    ，竟誣指伊限制其行動自由，及以暴力相向等不實情事。伊為迴護戊○○，尚曾
    一再配合戊○○於偵訊中為不實之自白，俟被告發現戊○○根本翻臉不認人之後
    ，才知自己已被誣陷」等語。
二、經查：
(一)、訊之被告辛○○於警訊時係供稱：「於九十一年一月二十六日下午約十五時左右
    ，我於樹林火車站搭乘火車準備要去嘉義找姪女聊天，乘座火車至新竹湖口火車
    站時突然遇戊○○上獨自一人，在火車站旁哭啼，我順便下車上前詢問戊○○為
    什麼一個人在這裏哭泣，．．．就馬上叫搭計程車回樹林太順街六二巷三弄十六
    五樓住處居住」等語；又被告於第一次偵訊時仍陳稱：「我遇到她，她說不想回
    老公家，我說跟我回家，她說她也不想去我家，而且她還要跑，我拉住她，我一
    直對她好說歹說，她才答應跟我回家，回到我家，我買二張電話卡給她打電話給
    父母，她打電話給她父母，我也有跟她父母通話，說我找到她們女兒，叫她們不
    要擔心，我是在九十一年一月二十六日遇到她」等語（詳參九十一年一月二十八
    日偵訊筆錄）；迨至本院訊問時被告始更異前詞改口供稱其於警訊時所述並非實
    情，且坦承戊○○係自九十一年一月十一日起至同年月二十七日止即與伊在一起
    等情，足徵被告於警訊及偵查中所言，乃試圖隱瞞事實以飾詞脫責之遁詞。雖被
    告於本院訊問時辯稱：伊於警訊所為陳述，係為迴護戊○○，而附和戊○○離家
    出走之說詞云云，然而被害人戊○○既自始於警、偵訊及本院訊問時就其於何段
    期間遭被告限制行動自由乙節均為一致之指訴，甚且於九十一年二月二十日接受
    偵訊時，被告在場情況下仍當面堅指：伊係自九十一年一月十一日即與被告同行
    ，被帶往被告朋友家居住，隔天並要求伊與三位男子見面，並與其中一位男子訂
    婚，被告不讓回家一直拖延時間，共在被告一位朋友家住六天，又在被告另一朋
    友家住三天等情，惟彼時於偵訊中被告卻依舊辯稱：伊是在一月二十六日於湖口
    車站碰到被害人戊○○，然後帶被害人戊○○回樹林家中住一天，伊有帶戊○○
    去桃園走一走，但沒有與其他朋友一起坐車等情，此係與被害人戊○○之說法大
    相逕庭南轅北轍，足證被告並無附和被害人戊○○之說詞之意，是被告上開辯詞
    ，顯無足採信。又被告於警訊中曾供稱：「（問：戊○○於你住處居住幾天？是
    否有毆打她？）其於我住處居住二天一夜，而戊○○在我樹林住處哭哭啼啼，我
    叫她不要哭啼，而且戊○○說要自殺，我就勸她，她不聽當時我生氣，順手用手
    掌打她二下，所以我準備要把他送往回家至新竹住處，而戊○○不知道新竹之住
    處地址，無法將她送回家，才把她留在住處居住」等語；又於偵查中改稱：「（
    問：你有無打戊○○？）在我家我叫她給我她老公的電話，她不願意，我就打她
    二下耳光」等語。其對於何以出手打被害人戊○○之原因前後供述不一，然被告
    確有出手打被害人戊○○乙節，則核與被害人戊○○指訴情節相符。被告嗣後於
    本院訊問時狡稱伊並未出手打戊○○，在警訊時承認打人係因戊○○教伊如是說
    云云，然被告既較諸被害人戊○○年長甚多，在台灣居留時間亦較被害人戊○○
    長，且對於本院訊問時，均能以通順之本國語言表達其意，無需經由翻譯陳述，
    則其對於為警查獲涉犯妨害自由罪嫌時，焉有不急於撇清之理，況被害人戊○○
    既已於警訊時即控訴被告剝奪其自由，被告遭警訊調查犯嫌焉有不急於自我辯護
    ，而反聽從被害人教導而為供述之理？，此係與常情未合，無足採為憑信。
(二)、參以證人楊錦戀於本院訊問時證稱：「戊○○不見時庚○○打電話給我要我幫忙
    找，我打電話到印尼找辛○○問戊○○的下落，因為我聽說被告會介紹從印尼來
    臺灣之女子給別的男子認識，以賺取傭金。打去印尼時，是他的女兒接的，他說
    他媽媽不在，我就想說被告一定到臺灣來了，後來我要套他女兒話，為了要取得
    被告的電話，以便與被告聯絡，所以就騙他女兒說還要介紹另外兩名臺灣男子與
    印尼女子見面，才取得被告的聯絡電話，後來我請洪先生（不是被告所稱之曾先
    生，他應該是姓洪）幫忙找戊○○，之後我有打電話給戊○○在印尼的父親，他
    說戊○○打過電話回印尼過在哭，他告訴我土城戊○○表妹的電話號碼，因為她
    表妹曾經也被被告騙過，之後我打電話到土城給戊○○表妹，與他們會合後開三
    部車才一起到被告處正巧碰到他們找到戊○○」等語；又證人洪銀南於本院訊問
    時證實證人楊錦戀所言屬實，並結證稱：「．．楊錦戀與我是鄰居，她告訴我戊○○不見了，我們第一個想到的就是辛○○，因為在印尼時就有人提醒我們要我
    們小心，不要讓戊○○與辛○○聯絡。當時我與楊錦戀溝通後楊錦戀馬上打電話
    到印尼給戊○○的父親，訊問戊○○的下落，家裡回答說不知道，並且告訴他們
    說有消息要馬上告訴我們。楊錦戀後來打到印尼辛○○的家，對方先說謝不在，
    後來楊錦戀改稱說要透過他介紹印尼新娘，說還有另外兩個男生要介紹，謝的女
    兒才說辛○○在臺灣。後來我們從那裡得知辛○○的電話，後來依照電話打去給
    辛○○，謝接到我們的電話後，我們告訴他戊○○失蹤，謝說不可能，在一週內
    我打了四、五通給她，他都說不知道戊○○的下落，最後辛○○打一通電話問我
    戊○○的下落，之後我們就沒有再聯絡。又過了一、二週，戊○○的父親從印尼
    打電話給楊錦戀詢問戊○○的下落，我們回答說沒有，後來戊○○的父親留壹個
    戊○○表姐的電話要我們聯絡，要我們問表姐及表姐夫，他們要帶我們到辛○○
    樹林的住處，到的時候碰到辛○○、戊○○及另一名男子，我們當時好像開兩部
    車子，馬上一群人把戊○○帶過來，辛○○拉著戊○○，另一名男子趁亂跑掉。
    」等語。而被告既不否認曾接獲證人洪銀南曾以電話詢問伊有關戊○○之下落乙
    節，並供稱：「洪先生告訴我說戊○○的先生及她婆婆對她很好，不知道戊○○
    怎麼會跑掉，他說有碰到戊○○的時候要快點通知他」、「（問：洪先生是否有
    打四、五通電話詢問你戊○○的下落？）有。洪先生說戊○○不可能有錢，不可
    能跑掉，我有對洪先生講說戊○○有打電話給我，我確實有打電話告訴洪先生說
    ，戊○○有打電話我說她在朋友家」等語，綜上可知，證人洪銀南既然有多次以
    電話向被告查詢戊○○下落，被告明知戊○○夫家急於找尋戊○○，竟未向證人
    洪銀南告知戊○○與伊同行之實情，足認被告係有心將戊○○予以藏匿使其親友
    遍尋無著。雖被告另辯稱：伊之所以未告知證人洪銀南實情，係因戊○○不願讓
    洪先生知道其下落，故通電話時怕就在其身旁的戊○○聽見而不方便明說云云，
    然查，被告係以本國語言與證人洪銀南交談，而戊○○於彼時並不懂本國語言，
    如何得悉被告正與洪先生通話？又如何知曉通話內容究竟為何？被告上開辯詞多
    所矛盾，顯與常理相違悖，委無可採。此適足徵被害人戊○○所言非虛。而依證
    人洪銀南之證述可知，被告狡稱其有與被害人戊○○在印尼的母親通過電話告知
    被害人戊○○在伊身邊乙節，純屬卸責之謊言，另參以被告尚辯稱：「因為我一
    月三日來臺灣，二月三日要回印尼，我對戊○○說如果我要回印尼的時候你可以
    不用回家，我會帶你到警察局」等語（本院九十一年十一月二十九日訊問筆錄參
    見），被告不對打聽被害人下落之洪銀南告知實情以安置被害人，而要將被害人
    送到警察局，此說法更凸顯被告之無稽。綜上足認被告有將被害人戊○○藏匿之
    事實。
(三)、又被告雖否認其曾帶同戊○○向人媒介婚姻乙節，然而徵諸被告所陳伊與戊○○
    同行期間，有另一名印尼籍女子乙○○（綽號「阿芳」）亦與渠等同行，伊有安
    排「阿芳」與男子見面相親二次，戊○○當時亦有在場等情，又由被害人戊○○
    持有曾與其在彰化相親聯誼之男子「洪群偉」之名片及照片，經本院當庭提示予
    被告後，被告辯稱：該名男子係在嘉義安排與「阿芳」認識之人，而當時戊○○
    亦有在場云云，然倘被告並未安排戊○○與該名男子相親，何以被害人戊○○會
    持有該人之名片及照片？被害人戊○○又何需在場與該名男子見面？再參諸據被
    害人戊○○指稱伊有二個戒指在被告處，因為被告說不能讓男方知道伊已訂過她
    也結過婚等情，而參以被告亦不否認伊確留有被害人戊○○之戒指乙節，綜上各
    節情形可知，被害人戊○○指訴遭被告安排與人相親並非子虛烏有。而被告聲請
    傳喚之證人丁○○經本院與被告隔離訊問後證稱：並無何人專程前來伊住處要認
    識戊○○與「阿芳」二人等語，此係與被告前揭供述不符，足見證人丁○○對於
    事實有所匿飾並未據實以告，其證述並不足採信。又雖被告聲請傳喚之證人即居
    住於彰化之友人壬○○及連雪娥均證述稱被告並未介紹男子與被害人戊○○認識
    等情，然均證稱有隔壁歐里桑及歐巴桑至其家中等語，證人連雪娥並證稱：「歐
    巴桑詢問我說看他們二人（即指被害人戊○○及「阿芳」）是否要嫁入這裡，有
    要我介紹的意思」等語，此適足佐證被告要將被害人戊○○帶在其身旁同行，係
    有助伊從事婚姻媒介。
(四)、被害人戊○○指稱其係於九十一年一月十一日遭被告及其友人駕車前往新竹將伊
    載走等情，而被告則聲稱：伊當時人在嘉義接獲戊○○電話，被害人戊○○要求
    伊去接她，伊就把己○○的行動電話給被害人戊○○，由被害人戊○○自己打電
    話給己○○，己○○告訴計程車司機載被害人戊○○到彰化，並由己○○代付計
    程車資，再叫伊朋友開車至彰化接被害人戊○○云云（詳參本院九十一年六月二
    十一日訊問筆錄），而證人己○○則係證稱：「（你在九十一年一月十一日時有
    無接到戊○○的電話？）我是接到辛○○的電話，她說會有個戊○○打電話給我
    ，要我去接她，後來戊○○打電話給我，打來的時候一直哭，她打來的時候自稱
    是「阿水」的朋友，我問他在那裡，要他等我我去接他，但是他還是不清楚當時
    的位置，後來她要司機跟我講電話，後來我們約在水湳機場是我去接她的，我還
    付了壹仟五百元的車資。」、「（問：當時你用何種語言與她交談？）我用生硬
    的國語跟他交談，司機說她一路上一直哭，司機問她，她也沒有回答。我本身不
    會說印尼語」等情，然而被害人戊○○既不通本國語，而證人己○○亦陳稱伊並
    不懂印尼語，則二人將如何以行動電話交談聯繫見面時間及地點？孰能置信。又
    參以被告曾於警訊及本院訊問時均陳稱：伊以觀光名義入境找其女婿己○○，居
    住在台北縣樹林市○○街六十二巷三弄十六號五樓，該房屋為己○○所有等情。
    而被告係經證人己○○於偵查中具保後始得以釋放，有保證金收據一紙存卷可考
    ，顯見被告與證人己○○間關係甚親，其證述有支付車資予計程車司機後自行接
    送被害人乙節，難謂非附和被告之說，實無足採為憑信。
(五)、再者，被告聲稱其自嘉義乘車北上至彰化接被害人戊○○，並非到新竹縣被害人
    戊○○夫家搭載被害人戊○○等情，然被害人戊○○則堅稱其並未到過任何工地
    等候被告前來接送。經查，被告係供稱：伊從嘉義出發至己○○所在的彰化工地
    ，然因找不到工地，所以是由己○○駕駛一部七人座車輛從工地將被害人戊○○
    載出來，載至一座不知名的橋下碰面，再由伊將被害人戊○○接到嘉義等情（詳
    參本院九十二年一月十日審判筆錄），然證人己○○則係證述稱：「（問：你接
    到戊○○的時候如何處理？）我帶她到工地的販賣部，讓她自己在那裡等，後來
    我出去辦我的事情，後來我聯絡辛○○來接她，後來辛○○跟一個女孩子開車子
    來接戊○○，他們說要去南部」等語。是被告與證人己○○究竟有無碰面？在工
    地抑或橋下碰面？二人說詞不一，是否確有其事，誠屬可疑，況此番說詞係大異
    於被告之前於警訊及偵查中所述，實無足採信，適足徵被告臨訟編派上述情節，
    有企圖模糊事實真相之跡。雖被告並聲請傳喚自行到場之證人洪武猛以佐其說，
    而證人洪武猛亦附和被告證稱：伊當天正巧在彰化的工地所設的檳榔攤處那裡看
    見陳娜及己○○的女兒坐在一起等情。然參諸證人洪武猛自陳：證人己○○從事
    鷹架工作，如果有工作的話其即受僱前往監工，與證人己○○有熟識等情，是證
    人洪武猛與己○○間存有僱傭關係，又被告坦稱證人洪武猛之前即曾至台北找伊
    ，顯見二人亦有熟識，況被告與證人己○○尚且說法不一，故證人洪武猛之證詞
    可信度不高，尚無足採為有利被告之證據。
(六)、雖被告辯護人為被告辯護稱：(1)被害人戊○○分別多次偵訊及本院訊問時指訴被
    告有於九十一年一月十一日前往新竹縣湖鄉○○街口，究係與一名男性司機抑或
    女性司機駕車輛搭載？前後指訴並不一致，又其上車後究被載往何處？有無去過
    樹林市以外之處？亦無法清楚交代，是認被害人戊○○之指訴係屬虛偽不可採信
    。(2)被害人戊○○與被告同行期間並未向證人壬○○、連雪娥借用電話向外求援
    ，被告亦未有任何具體行動限制被害人戊○○之自由，且由被害人戊○○與被告
    及證人壬○○全家出遊時所攝照片中顯示，被害人戊○○當時神情愉快，手搭於
    被告肩上，狀甚親密，是認被害人戊○○與被告同行係出於自願。然查，雖被告
    與告訴人對於當天是在新竹或彰化碰面乙節並不一致，然二人對於當日同車共有
    四人，係由一名女子駕車等情則相符合，參以被告於九十一年一月二十七日在樹
    林市被查獲時，彼時則係由一名男子駕車，載抵被告樹林市住處，而被害人戊○○因語言不通，需透過翻譯始能對談，此為本院以直接言詞審理所知悉之事實，
    則其對於警訊時之問題，透過翻譯未必能精確瞭解，亦未必能就發生過程按時間
    順序清楚表達，況且被害人戊○○既不懂中文，如何能對於被載往何處之正確地
    名有所瞭解，是被害人戊○○未能於指訴時正確指出地名，乃事理所當然。是被
    害人戊○○此部分指訴之瑕疵，並未影響事實發現之全貌，被害人戊○○於九十
    一年一月十一日至同年月二十七日確一直待在被告身旁未能離去，而被告於得知
    被害人戊○○家人正急於找尋被害人戊○○，仍將被害人戊○○隱匿，被告之心
    態明顯可議。次查，被告既將被害人戊○○帶至證人壬○○、連雪娥之彰化居所
    居住，足徵證人壬○○、連雪娥與被告係有交情，被害人戊○○亦陳稱伊之所以
    未向證人連雪娥表明想離開之意，係因從被告處得知被告是證人連雪娥的姑姑，
    且出遊時被告一直均在伊身邊等情，又證人壬○○亦證實伊太太連雪娥確係稱呼
    被告為「阿瑞姑」（客家語諧音）等語，是被害人戊○○察知到證人連雪娥、壬○○與被告間關係匪淺，而不敢輕易吐露想離開返家之心跡，乃屬信而有徵。雖
    從被告提出二張與被害人戊○○一同出遊照片，顯示被害人戊○○當時面帶微笑
    ，然照片所表徵的僅為該拍攝時之短暫時間所呈現之現象，上開二張照片尚無足
    釋明被告何以帶被害人戊○○外出多日而不向被害人戊○○家人告知被害人行蹤
    ，參酌被害人戊○○在台灣人生地不熟，語言不通的情形下，與被告前開同行期
    間，環伺其周圍之人均與被告有所熟識，不知其身處何處而出入係受制於被告，
    配合被告之活動亦屬可能。
(七)、又參之證人即一同到場尋獲被害人之丙○○於本院訊問時證述稱：「當時找到戊○○時她正在哭，我們走到樓上去與戊○○談，戊○○說剛剛走上來時，被告有
    告訴不要亂說話，在碰到他們時有三人，包括被告及戊○○還有另一名男子，但
    是那名男子跑掉了」等語（見本院九十一年九月二十七日訊問筆錄），由上開證
    述情節可知，被害人戊○○被尋獲時最直接之反應是對於被告害怕之情溢於言表
    ，倘被害人戊○○係出於自願何以有此情狀？足見被告確係違反被害人之自由意
    願而利用被害人對台灣不熟悉無法自由離開其身邊之方式強行將被害人留在其身
    邊。
(八)、雖被告聲請傳喚證人乙○○以佐證其並無限制被害人戊○○之行動自由。然經本
    院傳喚、拘提無著，無從加以訊問之，而被害人戊○○已陳明乙○○並未與辛○○一同限制渠之自由等情，又被告既自承稱：乙○○係於九十一年一月三日與伊
    一同來台灣，直到九十一年一月二十五日乙○○由伊朋友帶往桃園朋友家前均與
    伊同行，而乙○○在台灣的吃住均由伊負責等情，足徵被告與乙○○關係匪淺，
    本院認縱經傳喚乙○○到庭其證述是否能無偏頗即非無疑，已無傳喚調查之必要
    ，附此陳明。參諸乙○○既是印尼籍人士且係與被告一同入境台灣，則乙○○對
    於台灣亦不熟悉，衡情被害人縱向乙○○表明要離開返家，亦屬徒然，故尚不能
    以被害人戊○○未向與被告同行之人表示欲離開之意，遽認被害人戊○○係基於
    自願而與被告同行。綜上各節，參互勾稽，應認被害人指訴乃信而有徵堪為憑信
    ，被告所辯顯係臨訟飾卸之詞，無足採信。本件事證已甚明確，被告犯行堪以認
    定。
二、核被告利用被害人在台灣人生地不熟語言又不通的情形下，將被害人帶離其在台
    居所，不理會被害人要求返家意願，致被害人孤立無援，祇得跟隨被告同行，無
    法自由離去返家，被告以此非法方法剝奪被害人之行動自由，所為係犯刑法第三
    百零二條第一項之罪。爰審酌被告犯罪之動機、目的、手段、其剝奪被害人行動
    自由期間非短，惟期間除曾出手打被害人臉頰二下外，並未對被害人施以強暴手
    段，而雖有對被害人之生活起居予以照料，然罔顧被害人意願及被害人家屬苦尋
    被害人無著之焦急心情所生之危害、犯罪後矢口否認犯行之態度等一切情狀，量
    處如主文所示之刑，以資懲儆。
據上論斷，應依刑事訴訟法第二百九十九條第一項前段，刑法第三百零二條第一項，
罰金罰鍰提高標準條例第一條前段，判決如主文。
本案經檢察官林珮菁到庭執行職務。
中      華      民      國      九十二      年    三    月      十三    日
                              臺灣板橋地方法院刑事第六庭
                                      法  官  林淑婷
右正本證明與原本無異
如不服本判決應於送達後十日內向本院提出上訴狀
                              書記官  廖貞音
中      華      民      國      九十二      年    三    月      十三    日
附錄本案論罪科刑法條全文：
刑法第三百零二條第一項：私行拘禁或以其他方法，剝奪人之行動自由者，處五年以
                        下有期徒刑、拘役或三百元以下罰金。


司法院資訊處製作；財團法人民間司法改革基金會備份。
